臺灣桃園地方法院刑事判決　　　　　　　　　　　　　　九十三年度易更字第二號
　　公　訴　人　臺灣桃園地方法院檢察署檢察官
　　被　　　告　丁○○　男　三.
右列被告因竊盜案件，經臺灣高等法院中華民國九十三年五月三十一日九十三年度上
易字第七二一號撤銷本院九十三年度易字第四六號，中華民國九十二年二月十二日第
一審判決（起訴案號：九十二年度偵字第一九０三五號、第一九０三六號），發回更
審，被告於準備程序中就被訴事實為有罪之陳述，經本院合議庭裁定由受命法官獨任
行簡式審判程序，茲判決如左：
    主  文
本件免訴。
    理  由
一、公訴意旨略以：被告丁○○基於意圖為自己不法所有之概括犯意，連續為下列竊
    盜行為：(一)被告於民國九十二年八月四日中午十二時三十分許，以徒手攀爬之方
    式，翻越告訴人丙○○位於桃園縣中壢市○○○路一八二號住處二樓之窗戶（侵
    入住宅部分未據告訴），竊取告訴人丙○○所有之現金五千五百元及手錶一只、
    金項鍊一條等物得手後，為警方在中壢市○○街三九三巷口盤檢時查獲。(二)於九
    十二年九月十二日下午二時許，在中壢市○○街一一一巷十六弄三三號前，以其
    自備之鑰匙一支，竊取被害人乙○所有之車牌號碼ＳＨＱ—四二二號輕型機車一
    輛，得手後供己使用，嗣於同日下午五時十分許，被告騎乘前開竊得之機車，行
    經桃園縣桃園市○○路、泰昌三街口時，為警查獲。(三)於同年十月四日下午一時
    許，在中壢市○○路○段一五二號前，持其自備之鑰匙一支，竊取被害人甲○○
    所有之車牌號碼ＲＱＭ—八四八輕型機車，得手後供己使用，嗣於同日下午三時
    許，被告騎乘前揭竊得之機車，行經桃園市○○路、龍安街口，為警查獲，因認
    被告涉有刑法第三百二十一條第一項第二款之踰越安全設備竊盜罪嫌及同法第三
    百二十條第一項之竊盜罪嫌。
二、按案件曾經判決確定者，應諭知免訴之判決，並得不經言詞辯論為之，刑事訴訟
    法第三百零二條第一款、第三百零七條分別定有明文。又訴訟上所謂一事不再理
    原則，關於實質上一罪或裁判上一罪，亦均有其適用，最高法院六十年臺非字第
    七七號判例意旨可供參照。次按檢察官就犯罪事實之一部起訴，依同法第二百六
    十七條規定，其起訴效力及於全部，審理事實之法院，對於實質上或裁判上一罪
    之全部犯罪事實，於判決宣示前，既有審理之可能，即應予以審判，故確定判決
    之既判力，應及於最後審理事實法院宣示判決前發生之事實，亦即既判力對於時
    間效力之範圍，應以最後審理事實法院之宣判日為判斷之標準。至檢察官聲請法
    院簡易判決處刑，與起訴有同一之效力，刑事訴訟法第四百五十一條第二項亦有
    明定。故連續犯行為之一部，業經檢察官提起公訴（或聲請簡易判決處刑），其
    效力及於全部，依審判不可分之原則，法院應就連續犯之全部行為予以審理。再
    按判決應宣示之，但不經言詞辯論之判決，不在此限，刑事訴訟法第二百二十四
    條第一項定有明文。又裁判制作裁判書者，除有特別規定外，應以正本送達於當
    事人、代理人、辯護人及其他受裁判之人，同法第二百二十七條第一項亦有明定
    。是裁判於宣示或送達於當事人、代理人、辯護人或其他受裁判之人時，始對外
    發生裁判之效力。如裁判未經宣示復未送達者，則對外尚不發生效力，自無拘束
    力可言。最高法院八十二年度台非字第八一一號判決意旨可供參照。從而，簡易
    判決既不經宣示，其必經合法送達始生效力，亦生不可變更之效果，故應以最初
三、訊據被告固於警詢、偵查中及本案審理中坦承涉有本件檢察官起訴之竊盜犯行，
    並經告訴人丙○○、被害人乙○、甲○○三人於警詢中指述明確，復有告訴人丙
    ○○出具之贓物領據乙紙、被害人乙○遭竊機車之車籍作業系統—查詢認可資料
    、贓物領據各乙紙及機車與扣案鑰匙照片影本二紙（見九十二年度偵字第一五三
    五四號卷宗第七至十頁），及被害人甲○○遭竊機車之車籍資料作業詳細畫面、
    贓物領據各乙紙及扣案鑰匙之照片一幀（見九十二年度偵字第一六五二五號卷宗
    第十三至十五頁）附卷可稽，復有扣案鑰匙二支（九十二年度保管字第四九０七
    號、第五二七０號）扣案可佐，顯見被告前揭任意性自白核與事實相符，應可採
    信。然查被告前於九十二年七月十四日上午九時許，意圖為自己不法所有，在中
    壢市○○○街一號前，以自備之鑰匙一支，竊取被害人黃瓊禎所有放置於該處之
    車牌號碼ＲＲＧ—三一二號輕型機車一輛，得手後供己使用，嗣於同年八月九日
    下午七時五十分許，在中壢市○○○街八十巷十七號旁為警查獲等情，業經本院
    中壢簡易庭不經言詞辯論，於九十二年九月四日以九十二年度壢簡字第一二六０
    號刑事簡易判決判處拘役四十日，經臺灣桃園地方法院檢察署檢察官於九十二年
    十月十五日收受判決正本在案，嗣於九十三年三月八日確定在案（下稱「前案」
    ），此有本院前開刑事簡易判決書、臺灣桃園地方法院檢察署檢察官九十二年度
    偵字第一三五０七號聲請簡易判決處刑書、檢察官之收受判決正本送達回證及臺
    灣高等法院被告全國前案紀錄表各乙份附卷可稽。
四、綜此，前案與本案檢察官所起訴之犯罪事實，均時間緊接，顯係基於一個意圖為
    自己不法所有之竊盜概括犯意而為之，屬連續犯之範疇，為裁判上之一罪，而被
    告於九十二年八月四日中午十二時三十分許、同年九月十二日下午二時許及同年
    十月四日下午一時許之三次竊盜犯行，既經前案之最後事實審即本院中壢簡易庭
    不經言詞辯論，於九十二年九月四日以九十二年度壢簡字第一二六０號刑事簡易
    判決判處拘役四十日，判決無庸宣示，而經臺灣桃園地方法院檢察署檢察官於「
    九十二年十月十五日」收受前案之判決正本在案，本件犯罪事實既在該案最後事
    實審判決確定前所為，且與該案有連續竊盜罪之裁判上一罪關係，業如前述，自
    為該案之刑事確定判決效力所及，本院爰不經言詞辯論，逕為本件免訴之諭知。
據上論斷，應依刑事訴訟法第三百零二條第一款、第三百零七條，判決如主文。
中　　　華　　　民　　　國　　九十三　　年　　　九　　　月　　二十三　　日
                                  臺灣桃園地方法院刑事第一庭
                                  審判長法  官  吳爭奇
                                        法  官  林婷立
                                        法  官  胡芷瑜
右正本證明與原本無異。
如不服本判決，應於判決送達後十日內向本院提出上訴狀（應附繕本），上訴於臺灣
高等法院。
                                    書記官  劉晨輝
中　　　華　　　民　　　國　　九十三　　年　　　九　　　月　　二十三　　日
